# 申报报表的编制

提问人：hunaipeng 时间：2016-07-25 10:09:35
陈老师，目前手上有项目拟挂牌新三板，困惑于申报报表的编制，想听听陈老师的意见。 情况如下： 一、背景 有一集团公司A集团，下面有B、C两个全资子公司，其中B公司拥有一项独立的业务X（经判断符合企业合并范畴内的“业务”），C公司经营其他业务，B公司将业务X增资进入C公司，即C公司吸收合并业务X，同时将C公司原有业务剥离，整合后选择C公司作为挂牌主体， B、C公司均无子公司。现就本次申报报表的编制咨询如下： 二、问题：申报报表如何编制 按照准则要求，由于合并前后C公司自始至终均无子公司，不编制合并报表，则无需编制吸收合并前的比较报表。但是按照规划C公司原来业务停止，业务X才是拟挂牌主体未来主营业务，如果不编制比较报表则无法反映出业务X申报期内的经营成果和现金流量，以及各期财务状况的变动。 目前有两种思路，一种是在C公司法定报表的基础上增加说明，同时编制比较报表（类似于合并报表），即合并报表是一套经追溯的比较报表，含有业务X和C公司合并数据，该套报表含合并报表及C公司法定报表，作为申报报表。 另外一种思路是编制C公司法定报表，同时另外编制一套合并的经追溯的可比合并报表，合并范围同上。但这种方式下以哪套报表作为申报报表合适呢，另外这套经追溯的可比合并报表是以模拟报表还是备考报表的形式编制呢？ 陈老师，就申报报表的编制，请提供下指导意见，非常感谢！

回答人：chenyiwei
申报报表只能是法定报表，即C主体按照实际发生的业务重组情况编制的个别报表，即重组前反映原有业务的经营状况，重组后反映X业务的经营状况。同时可以考虑在该法定报表的附注中采用“补充资料”的形式补充提供备考报表（即假设该重组在最早申报期期初已完成情况下，X业务在整个申报期内的经营状况）。因为不存在子公司，所以不能模拟编制合并报表。